---
title: "R Notebook"
output:
  html_document:
    df_print: paged
  html_notebook: default
  pdf_document: default
---

```{r}
#librerías necesarias para el proyecto

library(dplyr)
library(ggplot2)
library(corrgram)
library(corrplot)
library(outliers)
library(nortest)
library(car)
library(FactoMineR)
library(stats)
library(gridExtra)
library(conflicted)
conflict_prefer("select", "dplyr")

```

```{r}
#Carga de datos

wineData<-read.csv("C:/Users/Juan/OneDrive/MASTER EN CIENCIA DE DATOS/TIPOLOGÍA Y CICLO DEL DATO/PRACTICA2/winequality-red.csv",sep=";")
```

```{r}
#Se describen los atributos y el tipo de variable
glimpse(wineData)
```

```{r}
#Se crea una tabla de contingencia para determinar la cantidad de vinos que están asociados a uno u otra clase.

table(wineData$quality)
```


```{r}
summary(wineData)
```

ANÁLISIS PARA LA DETERMINACIÓN DE VALORES ATÍPICOS

```{r}
boxplot(wineData$fixed.acidity, xlab="Acidez fija", col="cyan")
boxplot(wineData$volatile.acidity, xlab="Acidez volatil", col="cyan")
boxplot(wineData$citric.acid, xlab="Ácido cítrico", col="cyan")
boxplot(wineData$residual.sugar, xlab="Azúcar Residual", col="cyan")
boxplot(wineData$chlorides, xlab="Cloruro", col="cyan")
boxplot(wineData$free.sulfur.dioxide, xlab="Dióxido de sulfuro libre", col="cyan")
boxplot(wineData$total.sulfur.dioxide, xlab="Total Dióxido de sulfuro", col="cyan")
boxplot(wineData$density, xlab="Densidad", col="cyan")
boxplot(wineData$pH, xlab="PH", col="cyan")
boxplot(wineData$sulphates, xlab="Sulfatos", col="cyan")
boxplot(wineData$alcohol, xlab="Alcohol", col="cyan")
```

ANÁLISIS PARA DETERMINAR LA IMPORTANCIA DE LA COMPOSICIÓN QUÍMICA EN FUNCIÓN DE LA CALIDAD DEL VINO.

```{r}
boxplot(wineData$fixed.acidity~wineData$quality, main="Acidez",xlab="Calidad del Vino", ylab="Nivel de acidez", col=c(123,138,125,126,127,128))

```

```{r}
boxplot(wineData$volatile.acidity~wineData$quality, main="Volatilidad de la acidez",xlab="Calidad del Vino", ylab="Volatilidad acidez", col=c(123,138,125,126,127,128))
```

```{r}
boxplot(wineData$citric.acid~wineData$quality, main="Acido cítrico",xlab="Calidad del Vino", ylab="Nivel de acido", col=c(123,138,125,126,127,128))
```

```{r}
boxplot(wineData$residual.sugar~wineData$quality, main="Residuo de azúcar",xlab="Calidad del Vino", ylab="Nivel de residuo", col=c(123,138,125,126,127,128))
```

```{r}
boxplot(wineData$chlorides~wineData$quality, main="Cloruros",xlab="Calidad del Vino", ylab="Nivel cloruro", col=c(123,138,125,126,127,128))
```

```{r}
boxplot(wineData$free.sulfur.dioxide~wineData$quality, main="Dióxido de Sulfuro Libre",xlab="Calidad del Vino", ylab="Nivel Dióxido", col=c(123,138,125,126,127,128))
```

```{r}
boxplot(wineData$total.sulfur.dioxide~wineData$quality, main="Dióxido de Sulfuro Total",xlab="Calidad del Vino", ylab="Nivel del dióxido de sulfuro Total", col=c(123,138,125,126,127,128))
```

```{r}
boxplot(wineData$density~wineData$quality, main="Densidad",xlab="Calidad del Vino", ylab="Nivel de densidad", col=c(123,138,125,126,127,128))
```

```{r}
boxplot(wineData$pH~wineData$quality, main="Ph",xlab="Calidad del Vino", ylab="Nivel de Ph", col=c(123,138,125,126,127,128))
```

```{r}
boxplot(wineData$sulphates~wineData$quality, main="Sulfatos",xlab="Calidad del Vino", ylab="Nivel de Sulfatos", col=c(123,138,125,126,127,128))
```

```{r}
boxplot(wineData$alcohol~wineData$quality, main="Alcohol",xlab="Calidad del Vino", ylab="Nivel de alcohol", col=c(123,138,125,126,127,128))
```

ANÁLISIS PARA DETERMINAR LA CORRELACIÓN ENTRE LAS DIFERENTES VARIABLES.

```{r}
corrgram(x=cor(wineData))
```

```{r}
R = cor(wineData[, 1:12])
round(R, 3)
```

ANALISIS SI LA DISTRIBUCIÓN PRESENTA NORMALIDAD

A pesar de que continuamente se alude al test Kolmogorov-Smirnov como un test válido para contrastar la normalidad, esto no es del todo cierto. El Kolmogorov-Smirnov asume que se conoce la media y varianza poblacional, lo que en la mayoría de los casos no es posible. Esto hace que el test sea muy conservador y poco potente. Para solventar este problema, se desarrolló una modificación del Kolmogorov-Smirnov conocida como test Lilliefors. El test Lilliefors asume que la media y varianza son desconocidas, estando especialmente desarrollado para contrastar la normalidad. Es la alternativa al test de Shapiro-Wilk cuando el número de observaciones es mayor de 50

```{r}
hist(wineData[,11],main="Alcohol", xlab="Nivel de Alcohol")
shapiro.test(wineData$alcohol)
lillie.test(x = wineData$alcohol)
qqnorm(wineData$alcohol, pch = 19, col = "gray50")
qqline(wineData$alcohol)
```

Tal y como se puede apreciar, la distribución del alcohol no es una distribución normal, podemos confirmalo aplicando el test de shapiro-wilk en el que el p-valor es inferior a 0.05 y portanto se descarta la hipótesis nula y por tanto la distribución no es normal.


```{r}
hist(wineData[,9], freq = F, xlim = c(3, 4), border = "gray50")
lines(density(wineData[,9]), ylim = c(0, 0.8), xlim = c(3, 7), lwd = 2)
curve(dnorm(x, mean(wineData[,9]), sd(wineData[,9])), lwd = 2, col = "red", add = T)
legend("topright", c("curva observada", "curva (normal) teórica"),
       lty = 1, lwd = 2, col = c("black", "red"), bty = "n",
       cex = 0.8)
shapiro.test(wineData$pH)
lillie.test(x = wineData$pH)
qqnorm(wineData$pH, pch = 19, col = "gray50")
qqline(wineData$pH)
```

```{r}
hist(wineData[,8],main="Densidad", xlab="Nivel de Densidad")
shapiro.test(wineData$density)
lillie.test(x = wineData$density)
qqnorm(wineData$density, pch = 19, col = "gray50")
qqline(wineData$density)
```

```{r}
hist(wineData[,10],main="Sulfato", xlab="Nivel de sulfatos")
shapiro.test(wineData$sulphates)
lillie.test(x = wineData$sulphates)
qqnorm(wineData$sulphates, pch = 19, col = "gray50")
qqline(wineData$sulphates)
```

ANÁLISIS DE LA HOMOGENEIDAD DE LA VARIANZA

```{r}
leveneTest(c(wineData$alcohol,wineData$pH,wineData$density,wineData$sulphates),rep(c("Gr1","Gr2","Gr3","Gr4"), each=1599), center="median")
```

ANÁLISIS DE LOS DATOS

Generamos el modelo.
```{r}
modelo<-lm(quality~volatile.acidity+citric.acid+density+pH+sulphates+alcohol, data=wineData)

```

```{r}
summary(modelo)
```

Se elimina la densidad del modelo

```{r}
modelo<-lm(quality~volatile.acidity+citric.acid+pH+sulphates+alcohol, data=wineData)
```

```{r}
summary(modelo)
```

Vamos a calcular la regresión estandarizando
```{r}
wineDataStd<-data.frame(scale(wineData))

```

```{r}
modelo_standard<-lm(quality~volatile.acidity+citric.acid+pH+sulphates+alcohol, data=wineDataStd)
```

```{r}
summary(modelo_standard)
```

```{r}
library(relaimpo)
```

```{r}
calc.relimp(modelo_standard, type=c("lmg"),rela=TRUE)
```


```{r}
confint(lm(quality~volatile.acidity+citric.acid+density+pH+sulphates+alcohol, data=wineData))
```

```{r}
plot1 <- ggplot(data = wineData, aes(volatile.acidity, modelo$residuals)) +
    geom_point() + geom_smooth(color = "firebrick") + geom_hline(yintercept = 0) +
    theme_bw()
plot2 <- ggplot(data = wineData, aes(citric.acid, modelo$residuals)) +
    geom_point() + geom_smooth(color = "firebrick") + geom_hline(yintercept = 0) +
    theme_bw()
plot3 <- ggplot(data = wineData, aes(density, modelo$residuals)) +
    geom_point() + geom_smooth(color = "firebrick") + geom_hline(yintercept = 0) +
    theme_bw()
plot4 <- ggplot(data = wineData, aes(pH, modelo$residuals)) +
    geom_point() + geom_smooth(color = "firebrick") + geom_hline(yintercept = 0) +
    theme_bw()
plot5 <- ggplot(data = wineData, aes(alcohol, modelo$residuals)) +
    geom_point() + geom_smooth(color = "firebrick") + geom_hline(yintercept = 0) +
    theme_bw()
grid.arrange(plot1, plot2, plot3, plot4, plot5)
```


```{r}
qqnorm(modelo$residuals)
qqline(modelo$residuals)
```

```{r}
shapiro.test(modelo$residuals)
```

SE REALIZA UNA PREDICCIÓN

```{r}
datosTestX<-select(wineData,volatile.acidity,citric.acid,pH,sulphates,alcohol)

```

```{r}
y_predict<-predict(modelo,datosTestX)
```

```{r}
wineData$prediccion<-as.integer(y_predict+0.5)
```

```{r}
wineData
```

RESULTADO 

```{r}
quality1<-table(wineData$quality)
quality1
```


```{r}
barplot(quality1,main="Calidad del vino",xlab="Calidad",ylab="Muestras",col=c("red","blue","yellow","green","orange"))
```

```{r}
quality2<-table(wineData$prediccion)
quality2
```


```{r}
barplot(quality2,main="Calidad del vino",xlab="Calidad",ylab="Muestras",col=c("red","blue","yellow","green","orange"))
```

